

UNDERGRADUATE SOCIOLOGY STUDENT - NUDESOC RESEARCHE

Facultad de Ciencias Sociales, Universidad de Chile

□+56984791222 | ☑martin.venegas@ug.uchile.cl | ☑Martin-Venegas-M | immartín-venegas-márquez

Resumen

Actualmente estudiante de pregrado cursando cuarto año de Sociología. He tenido la oportunidad de desarrollar mis habilidades de investigación en el proyecto de Encuesta Zona Cero con NUDESOC, en donde me desempeñé en distintas fases del proceso, tales como: diseñando el cuestionario, coordinando las salidas a terreno, codificando encuestas, procesando y construyendo la base de datos. No obstante, mi tarea principal se centró en el análisis de datos y elaboración del informe de resultados, así como también en ejercer de moderador en el evento de presentación de resultados. También he podido desarrollarme en mi trabajo con Todo Mejora, donde nos encontramos elaborando un diagnostico con metodología mixta para explorar las experiencias del voluntariado, lo que ha implicado diseño de cuestionarios, construcción de bases de datos y planificación de entrevistas y diarios de campo. Por otro lado, he podido desarrollar mis habilidades de comunicación oral y pedagógicas en ayudantías relativas al área cuantitativa y en mi ejercicio como tutor. Mis áreas de interés son: metodologías cuantitativas y estadística, acción colectiva, movimientos sociales y participación política.

Estudios

Universidad de Chile Santiago, Chile

Lienciatura en Sociología 2017-actual

Experiencia laboral

Fundación Todo Mejora Santiago, Chile

CO-Investigador Pasante

2020-actual

• Encargado de co-liderar el desarrollo de investigación sobre intervención ´Hora Segura´, a partir de metodología cualitativa y/o mixta. Investigadora principal y coordinadora Fernanda Barriga.

Nucleo de Sociología Contingente (NUDESOC)

Santiago, Chile

INVESTIGADOR

2019-actual

Desarrollo de investigaciones en temáticas contingentes, especialmente acción colectiva, movimientos sociales y política. Presidenta del núcleo Camila Diaz

Centro IDEA, Facultad de Ciencias Sociales, Universidad de Chile

Santiago, Chile

TUTOR DE APOYO AL APRENDIZAJE - LEA

2019-actual

 Acompañamiento y orientación en estrategias de estudio y contenidos de cátedra para estudiantes de Sociología. Encargada del programa Carla Gutierrez

Semsum Consultoría

ENCUESTADOR

Santiago, Chile

2018

• Aplicación de cuestionario para levantamiento de información respecto a opiniones en torno a Municipalidad de Lampa. Encargado Julián Goren.

Conexium Consultoría y Cía. Ltda.

Santiago, Chile

TRANSCRIPTOR

2017

• Encargado de transcribir entrevistas en profundidad y grupos focales para proyecto de investigación. Encargado de Gestión de Proyectos Luis Silva Gonzalez.

Experiencia académica

Facultad de Ciencias Sociales, Universidad de Chile

Santiago, Chile

Ayudante de la catedra Estadística Multivariada

2020

Apoyo y asesorías a estudiantes de tercer año de la carrera de Sociología respecto a técnicas de análisis multivariado y desarrollo de investigación académica cuantitativa. Profesor responsable Juan Carlos Castillo.

2019

 Apoyo y asesoría a estudiantes de segundo año de la carrera de Sociología respecto a métodología cuantitativa, especialmente en lo referido a construcción de herramientas, levantamiento de datos y analisis de datos. Profesor responsable Juan Carlos Castillo.

Aptitudes

- Buena organización de tareas y planificación del tiempo.
- Desarrolladas habilidades de enseñanza-aprendizaje horizontal y dinámicas.
- Desarrolladas habilidades de comunicación oral.
- Desarrolladas habilidades de investigación y elaboración de informes.
- Desarrolladas habilidades en procesamiento y análisis de bases de datos.
- Desarrolladas habilidades en elaboración de instrumentos de levantamiento de datos.
- Dominio de software estadístico R/RStudio.
- Dominio de lenguaje Markdown y versionamiento Git/Github.
- Dominio de gestores bibliográficos Mendeley y Zotero.
- Dominio de Word.
- Manejo básico de Excel.
- Manejo básico de Python.
- Manejo básico de Atlas.Ti
- Manejo de inglés: lectura y escucha fluida, habla intermedia.
- Manejo básico de Portugués

Cursos afines

Facultad de Ciencias Sociales, Universidad de Chile Santiago, Chile Ciencia Social Abierta: Herramientas para la Reproducibilidad, Colaboración y Comunicación de la 2020 INVESTIGACIÓN SOCIAL **HarvardX** FdX DATA SCIENCE: R BASICS SuperDataScience Team Udemy PYTHON FOR STATISTICAL ANALYSIS 2020 Facultad de Ciencias Sociales, Universidad de Chile Santiago, Chile Análisis Multinivel Facultad de Ciencias Sociales, Universidad de Chile Santiago, Chile Introducción a la Ciencia de los Datos 2019

Colaboración y autorías

- 1. Nudesoc (Apr. 2020). Informe de Resultados Oficial Encuesta Zona Cero. Preprint. Open Science Framework.
- 2. Nudesoc (Apr. 2020). Reporte Metodológico Encuesta Zona Cero. Preprint. Open Science Framework.
- 3. Roessler, P, JP Ramaciotti, S Bravo, M Faiguenbaum, IO Pereira, V Leyton, A Laffert, B Muñoz, M Venegas, F Campos, NR Pedemonte, T Lagos, and F Vargas (2020). Informe 3: Acceso a la vivienda y condiciones de habitabilidad de la población migrante en Chile. Servicio Jesuita a Migrantes TECHO-Chile Facultad de Sociología U. de Chile Centro de Ética y Reflexión Social Fernando Vives SJ, U. Alberto Hurtado. es.

Experiencias de formación personal.

Santuario Clafira Limoche, Chile

Voluntariado regular 2019-actual

Facultad de Ciencias Sociales, Universidad de Chile Santiago, Chile

Centro de Estudiantes de Facultad

2018

Facultad de Ciencias Sociales, Universidad de Chile Santiago, Chile

COORDINADOR NÚCLEO ORGANIZADOR ESCUELA MECHONA